臺灣臺中地方法院刑事裁定
111年度聲字第951號
聲  請  人  臺灣臺中地方檢察署檢察官
受  刑  人  曠嘉鑫




上列聲請人因受刑人數罪併罰有二裁判以上，聲請定其應執行之
刑（111年度執聲字第645號、111年度執字第2512號），本院裁
定如下：
    主    文
曠嘉鑫所犯如附表所示之罪，所處如附表所示之刑，應執行有期
徒刑肆年陸月。
    理    由
一、聲請意旨略以：受刑人曠嘉鑫犯數罪，先後經判決確定如附
    表，應依刑法第53條、第51條第5款，定應執行之刑，爰依
    刑事訴訟法第477條第1項之規定聲請裁定。
二、按數罪併罰，有2 裁判以上者，依刑法第51條規定，定其應
    執行之刑，刑法第53條定有明文。又數罪併罰，分別宣告其
    罪之刑，宣告多數有期徒刑者，於各刑中之最長期以上，各
    刑合併之刑期以下，定其刑期。但不得逾30年，刑法第51條
    第5款亦定有明文。復按裁判確定前犯數罪者，併合處罰之
    。但有下列情形者，不在此限：㈠得易科罰金之罪與不得易
    科罰金之罪。又前項但書情形，受刑人請求檢察官聲請定應
    執行刑者，依第51條規定定其應執行之刑。刑法第50條第1
    項第1款、第2項明揭此旨。另因數罪併罰中之一罪，依刑法
    規定得易科罰金，若因與不得易科之他罪併合處罰結果而不
    得易科罰金時，原可易科部分所處之刑，自亦無庸為易科折
    算標準之記載（司法院釋字第144號、第679號解釋意旨參照
    ）。復按法律上屬於自由裁量之事項，有其外部性界限及內
    部性界限，並非概無拘束。依據法律之具體規定，法院應在
    其範圍選擇為適當之裁判者，為外部性界限；而法院為裁判
    時，應考量法律之目的，及法律秩序之理念所在者，為內部
    性界限，法院為裁判時，二者均不得有所踰越（最高法院80
    年度台非字第473號判決意旨參照）。在數罪併罰，有二裁
    判以上，定其應執行之刑時，固屬於法院自由裁量之事項，
    然仍應受前揭外部性界限及內部性界限之拘束（最高法院92
    年度台非字第227號判決要旨參照）。再以刑罰之科處，應
    以行為人之責任為基礎，考量人之生命有限，刑罰對被告造
    成之痛苦程度，係以刑度增加而生加乘效果，而非等比方式
    增加，如以實質累加方式執行，刑責恐將偏重過苛，不符現
    代刑事政策及刑罰之社會功能，故透過定應執行刑程序，採
    限制加重原則，授權法官綜合斟酌被告犯罪行為之不法與罪
    責程度、各罪彼此間之關聯性（例如數罪犯罪時間、空間、
    各行為所侵害法益之專屬性或同一性、數罪對法益侵害之加
    重效應等）、數罪所反應被告人格特性與傾向、對被告施以
    矯正之必要性等，妥適裁量最終具體應實現之刑罰，以符罪
    責相當之要求。因此，法院於酌定執行刑時，應體察法律恤
    刑之目的，為妥適之裁量，俾符合實質平等原則（最高法院
    105年度台抗字第626號裁定意旨參照）。
三、經查：
　　受刑人曠嘉鑫因詐欺等案件（詳如附表所示），先後經本院
    、臺灣苗栗地方法院、臺灣桃園地方法院判處如附表所示之
    刑，均經分別確定在案，有臺灣高等法院被告前案紀錄表及
    如附表所示之判決各1 份在卷可憑。又受刑人所犯如附表編
    號3所示不得易科罰金、得易服社會勞動之罪，與如附表編
    號1、2、4、 5、6 所示不得易科罰金之罪，依刑法第50條
    第1項但書之規定固不得併合處罰，然本件聲請係應受刑人
    之請求而提出，有臺灣臺中地方檢察署刑法第50條第1項但
    書案件是否請求定應執行刑調查表1 份附卷可稽，是依刑法
    第50條第2項之規定，檢察官依受刑人之請求就如附表所示
    各罪聲請定其應執行之刑，即有所據；此外，本院定應執行
    刑，除不得逾越刑法第51條第5款所定法律之外部界限，即
    不得重於如附表編號1至6所示6罪加計之總和（有期徒刑7年
    8月）；亦應受內部界限之拘束。茲檢察官聲請定其應執行
    之刑，本院審核認聲請為正當，應定其應執行之刑。考量受
    刑人就附表所犯各罪罪名、罪質與保護之法益相同，犯行模
    式相似，犯罪時間分為110年5月21日、5月24日、5月26日至
    5月30日、5月11日、5月19日、5月20日，即集中於10日時間
    內密集為之，且其中編號4至6所示案件係出於同一判決，原
    判決考量受刑人尚有其他案件是並未定執行刑。揆諸前開法
    律見解，倘就其刑度予以實質累加尚與現代刑事政策及刑罰
    之社會功能不符，茲審酌上情，兼衡被告所犯各罪之法律之
    目的、違反之嚴重性及貫徹刑法量刑公平正義理念，爰就附
    表所示各罪定其應執行之刑如主文所示。另揆諸前開說明意
    旨，受刑人所犯如附表編號3所示之罪雖不得易科罰金、得
    易服社會勞動，但因與附表編號1、2、4、5、6不得易科之
    罪合併處罰之結果，本院於定執行刑時，自不得諭知易科罰
    金，附此敘明。
四、爰依刑事訴訟法第477條第1項，刑法第53條、第50條第2項
    、第51條第5款，裁定如主文。
中　　華　　民　　國　　111 　年　　3 　　月　　25　　日
                  刑事第九庭    法  官  彭國能
以上正本證明與原本無異。
如不服本裁定，應於收受送達後5日內向本院提出抗告狀。（應
附繕本）
                                書記官  陳宇萱
中　　華　　民　　國　　111 　年　　3 　　月　　25　　日
附表：受刑人曠嘉鑫定應執行刑案件一覽表
編　　　　　號  1 2 3 罪　　　　　名  詐欺 詐欺 洗錢防制法 宣　　告　　刑  有期徒刑2年 有期徒刑1年5月 有期徒刑4月 犯　罪　日　期  110年5月21日 110年5月24日 110年5月26日至30日 偵查(自訴)機關年　度　案　號  臺中地檢110年度偵字第20759號 苗栗地檢110年度偵字第5198等號 桃園地檢110年度偵字第23764號 最後事實審 法　　院 臺中地院 苗栗地院 桃園地院  案　　號 110年度金訴字第630號 110年度訴字第388號 110年度審金訴字第339號  判決日期 110年10月22日 110年11月17日 110年12月2日 確定判決 法　　院 臺中地院 苗栗地院 桃園地院  案　　號 110年度金訴字第630號 110年度訴字第388號 110年度審金訴字第339號  判決日期 110年12月1日 111年1月3日 111年1月10日 是否為得易科罰金之案件      否     否 不得易科，得社勞   備       註  臺中地檢111年度執字第1163號（執行中） 臺中地檢111年度執助字第351號（執行中） 臺中地檢111年度執助字第353號（執行中） 

編　　　　　號  4 5 6 罪　　　　　名  詐欺 詐欺 詐欺 宣　　告　　刑  有期徒刑1年4月 有期徒刑1年5月 有期徒刑1年2月 犯　罪　日　期  110年5月11日 110年5月19日 110年5月20日 偵查(自訴)機關年　度　案　號  臺中地檢110年度偵字第27957等號 臺中地檢110年度偵字第27957等號 臺中地檢110年度偵字第27957等號 最後事實審 法　　院 臺中地院 臺中地院 臺中地院  案　　號 110年度金訴字第923號 110年度金訴字第923號 110年度金訴字第923號  判決日期 110年12月29日 110年12月29日 110年12月29日 確定判決 法　　院 臺中地院 臺中地院 臺中地院  案　　號 110年度金訴字第923號 110年度金訴字第923號 110年度金訴字第923號  判決日期 111年2月9日 111年2月9日 111年2月9日 是否為得易科罰金之案件      否     否     否   備     註  臺中地檢111年度執字第2512號（未執行） 臺中地檢111年度執字第2512號（執行期滿日116年3月16日） 臺中地檢111年度執字第2512號（未執行）